【裁判字號】    99,易,559
【裁判日期】    990730
【裁判案由】    竊盜
【裁判全文】
臺灣屏東地方法院刑事判決               99年度易字第559號
公  訴  人  臺灣屏東地方法院檢察署檢察官
被      告  乙○○
上列被告因竊盜案件，經檢察官提起公訴（99年度偵字第4494、
4707、5501、5578號），嗣因被告就被訴事實為有罪之陳述，經
本院裁定適用簡式審判程序審理，判決如下：
    主  文
乙○○犯如附表編號1 至9 所示之竊盜罪，各處如附表編號1 至
9 所示之刑。應執行有期徒刑壹年拾月，如易科罰金，以新臺幣
壹仟元折算壹日，扣案之扳手壹支、鐵鋸壹支、鑰匙壹支均沒收
。
    事  實
一、乙○○前因毒品危害防制條例案件，經法院判處有期徒刑1
    年4 月確定，甫於民國98年8 月19日縮刑期滿執行完畢出監
    。詎其猶不知悔改，意圖為自己不法之所有，於附表所示之
    時間及地點，以徒手或攜帶兇器之方式，竊取附表所示之甲
    ○○等人財物。嗣經警方受理簡明安報案及執行巡邏勤務時
    ，始循線查獲上情。並扣得車號OZM-495 號重機車1 輛（附
    表編號1 被竊之物）、銅製香爐4 個、銅製燭台2 個、銅製
    鈸4 個（附表編號4 被竊之物）、車號UYI-948 號輕機車1
    輛（附表編號5 被竊之物）、鋁製鋁門窗門框1 批（附表編
    號7 被竊之物）、車號RHD-191 號輕機車（附表編號8 被竊
    之物）、水車葉1 個、水車轉軸1 個（附表編號9 被竊之物
    ）（以上物品均已發還如附表所示之被害人）、乙○○所有
    供犯罪使用之鑰匙1 支，及其所有供犯罪使用客觀上足為兇
    器之扳手1 支、鐵鋸1 支，乙○○並於警方尚未發覺其有為
    附表編號6 之竊盜行為前，即向警坦白供認有為該件竊盜犯
    行。
二、案經屏東縣政府警察局屏東分局、東港分局報告臺灣屏東地
    方法院檢察署檢察官偵查起訴。
    理  由
一、按本件被告所犯係死刑、無期徒刑、最輕本刑為3 年以上有
    期徒刑以外之罪，其於準備程序就被訴事實為有罪之陳述，
    經本院告知簡式審判程序之旨，並聽取其與公訴人之意見後
    ，認無不得或不宜改依簡式審判程序進行之情事，依刑事訴
    訟法第273 條之1 第1 項規定，當庭裁定本件行簡式審判程
    序，合先敘明。
二、上揭犯罪事實，業據被告於本院審理中坦承不諱，此外並有
    被害人甲○○、蔡春源、謝茂財、楊舜帆、蔡如意、潘佳良
    、邱文慶、曾金賜、李春雄之指訴及證人簡明安之證述、扣
    押筆錄、扣押物品目錄表各4 份、贓物認領保管單6 紙、桌
    曆紙1 張、卷附監視錄影畫面翻拍照片3 張、現場照片22張
    、職務報告、屏東縣政府警察局東港分局臨檢紀錄表2 紙、
    本院公務電話紀錄2 紙等在卷可稽，足認被告前揭自白與事
    實相符，本案事證明確，被告犯行堪以認定。
三、按刑法第321 條第1 項第3 款之攜帶兇器竊盜罪，係以行為
    人攜帶兇器竊盜為其加重條件，此所謂兇器，其種類並無限
    制，凡客觀上足對人之生命、身體、安全構成威脅，具有危
    險性之兇器均屬之，且祇須行竊時攜帶此種具有危險性之兇
    器為已足，並不以攜帶之初有行兇之意圖為必要（最高法院
    79年度臺上字第5253號判例意旨參照）。本件被告於犯附表
    編號2 案件時所持用之扳手1 支、鐵鋸1 支，由警卷內所附
    照片可知，均為金屬製，其中扳手具有一定之硬度，鐵鋸具
    有相當之尖銳性，客觀上皆足對人之生命、身體、安全構成
    威脅，故核被告就附表編號2 竊盜未遂之行為，係犯刑法第
    321 條第2 項、第1 項第3 款之攜帶兇器竊盜未遂罪，被告
    就該件加重竊盜犯行，係已著手於犯罪行為之實行而不遂，
    為未遂犯，爰依刑法第25條第2 項規定減輕其刑。被告就其
    餘附表編號1 、3 至9 等8 件所為，則均係犯刑法第320 條
    第1 項之竊盜罪。被告就附表所列9 件竊盜或加重竊盜犯行
    ，犯意各別，被害人不同，自應分論併罰。被告就附表編號
    9 之竊盜犯行，與姓名年籍不詳綽號「傑仔」之成年男子，
    有犯意聯絡及行為分論，應論以共同正犯。被告於警方尚未
    掌握具體證據發覺其有為附表編號6 之竊盜行為前，即向警
    坦白供認有為該件竊盜犯行並接受裁判，符合自首規定，爰
    依刑法第62條前段規定予以減輕。又被告有事實欄所列前揭
    犯罪前科紀錄，有臺灣高等法院被告前案紀錄表1 份在卷可
    稽，被告受有期徒刑之執行完畢，五年以內故意再犯本案9
    件有期徒刑以上之罪，均構成累犯，均應依刑法第47條第1
    項規定加重其刑。被告所犯附表編號2 之加重竊盜罪，同時
    有累犯加重及未遂減輕之事由，依刑法第71條第1 項規定，
    應先加後減，被告所犯附表編號6 之竊盜罪，同時有累犯加
    重及自首減輕之事由，仍依刑法第71條第1 項規定，應先加
    後減。爰審酌被告正值青壯，不思以正當方式賺取金錢，竟
    以附表所示攜帶兇器、自備鑰匙或徒手等竊盜方式為之，侵
    害他人身體、財產安全及危害社會治安頗大，所為均不足取
    ，及上開竊取之物有部分已返還被害人、被告於本院審理時
    坦承犯行，犯後態度尚可，並兼衡其有累犯加重，有部分犯
    行並有未遂、自首減輕事由，及其犯罪動機、經濟狀況及智
    識程度等一切情狀，各量處如附表所示之刑及諭知易科罰金
    之折算標準，並依法定其應執行之刑及再諭知易科罰金之折
    算標準如主文所示，以示懲儆。扣案扳手1 支及鐵鋸1 支，
    既係被告所有並供其犯附表編號2 所用之用，扣案鑰匙1 支
    ，則係被告所有並供其犯附表編號8 所用之物，依法自應於
    定附表編號2 、8 之刑及定應執行刑時宣告沒收。至於被告
    犯附表編號1 竊盜時所攜帶之鑰匙，因未扣案，亦無證據證
    明係違禁物，為免執行困難，爰不予宣告沒收，並予述明。
據上論斷，應依刑事訴訟法第273 條之1 第1 項、、第299 條第
1 項前段，刑法第320 條第1 項、第321 條第2 項、第1 項第3
款、第28條、第47條第1 項、第41條第1 項前段、第8 項、第25
條第2 項、第62條前段、第38條第1 項第2 款、第51條第5 款，
刑法施行法第1 條之1 ，判決如主文。
本案經檢察官劉昀到庭執行職務。
中    華    民    國    99    年    7     月    30    日
                  刑事第一庭    法  官  黃紀錄
以上正本證明與原本無異。
如不服本判決應於收受判決後10日內向本院提出上訴書狀，並應
敘述具體理由；其未敘述上訴理由者，應於上訴期間屆滿後20日
內向本院補提理由書（均須按他造當事人之人數附繕本）「切勿
逕送上級法院」。
中    華    民    國    99    年    7     月    30    日
                                書記官  戴仲敏
附表：
┌──┬───┬────┬─────┬──────────┬──────────┐
│編號│被害人│犯罪時間│犯罪地點  │手法、所竊財物、查獲│    宣告罪刑        │
│    │      │（民國）│          │或發現犯罪之經過    │                    │
├──┼───┼────┼─────┼──────────┼──────────┤
│1   │甲○○│99年3 月│屏東縣東港│乙○○以自備鑰匙（未│乙○○犯竊盜罪，累犯│
│    │      │15日11時│鎮○○街某│扣案）徒手竊取潘葉金│，處有期徒刑肆月，如│
│    │      │41分許  │理髮廳前  │英所有、甲○○所使用│易科罰金，以新臺幣壹│
│    │      │        │          │之OZM- 495號重機車1 │仟元折算壹日。      │
│    │      │        │          │輛。                │                    │
├──┼───┼────┼─────┼──────────┼──────────┤
│2   │蔡春源│99年3 月│屏東縣萬丹│乙○○騎乘上列竊得機│乙○○犯攜帶兇器竊盜│
│    │      │17日13時│鄉新鐘村新│車並持客觀上足認係兇│未遂罪，累犯，處有期│
│    │      │許      │全段1129地│器之板手、鐵鋸著手竊│徒刑肆月，如易科罰金│
│    │      │        │號處      │取抽水馬達，但見證人│，以新臺幣壹仟元折算│
│    │      │        │          │簡明安阻止，即將上列│壹日，扣案之扳手壹支│
│    │      │        │          │竊得機車棄於現場逃逸│、鐵鋸壹支均沒收。  │
│    │      │        │          │而未遂。            │                    │
├──┼───┼────┼─────┼──────────┼──────────┤
│3   │謝茂財│99年3 月│屏東縣新園│乙○○利用謝茂財所有│乙○○犯竊盜罪，累犯│
│    │      │19日13時│鄉五房村五│停放在該處之車號WPW-│，處有期徒刑肆月，如│
│    │      │許      │房路376 巷│337 號輕機車鑰匙放在│易科罰金，以新臺幣壹│
│    │      │        │23號前    │機車前方置物箱內未取│仟元折算壹日。      │
│    │      │        │          │走之機會，以該鑰匙發│                    │
│    │      │        │          │動該機車而竊取之，該│                    │
│    │      │        │          │機車其後因放置於偷竊│                    │
│    │      │        │          │地點附近經人尋得，嗣│                    │
│    │      │        │          │因乙○○攜帶該機車行│                    │
│    │      │        │          │照騎乘另1 台無車牌之│                    │
│    │      │        │          │機車為警盤查並發現上│                    │
│    │      │        │          │開行照。            │                    │
├──┼───┼────┼─────┼──────────┼──────────┤
│4   │楊舜帆│99年4 月│屏東縣新園│乙○○徒手竊取銅製香│乙○○犯竊盜罪，累犯│
│    │      │21日10時│鄉五房村五│爐4 個、銅製燭台2 個│，處有期徒刑肆月，如│
│    │      │        │房路1-80號│、銅製鈸4 片（共價值│易科罰金，以新臺幣壹│
│    │      │        │「玉旨巖清│1萬1,500元），得手後│仟元折算壹日。      │
│    │      │        │宮」內    │至「五房資源回收場」│                    │
│    │      │        │          │變現花用一空，嗣因警│                    │
│    │      │        │          │至上開資源回收場查贓│                    │
│    │      │        │          │時查獲。            │                    │
├──┼───┼────┼─────┼──────────┼──────────┤
│5   │蔡如意│99年5 月│屏東縣新園│乙○○利用蔡如意所有│乙○○犯竊盜罪，累犯│
│    │      │2 日14時│鄉新園村媽│停放在該處之車號UYI-│，處有期徒刑肆月，如│
│    │      │許      │祖三巷57-3│948 號輕機車鑰匙插在│易科罰金，以新臺幣壹│
│    │      │        │號前      │機車上未取走機會，以│仟元折算壹日。      │
│    │      │        │          │該鑰匙發動該機車而竊│                    │
│    │      │        │          │取之。              │                    │
├──┼───┼────┼─────┼──────────┼──────────┤
│6   │潘佳良│99年5 月│屏東縣新園│乙○○徒手竊取潘佳良│乙○○犯竊盜罪，累犯│
│    │      │6 日12時│鄉共和村光│所有之電子浮標發報器│，處有期徒刑月，如│
│    │      │許      │復路146 號│2個 （共價值4,000 元│易科罰金，以新臺幣壹│
│    │      │        │「佳宏電業│，本件符合自首）。  │仟元折算壹日。      │
│    │      │        │行」      │                    │                    │
├──┼───┼────┼─────┼──────────┼──────────┤
│7   │邱文慶│99年5 月│屏東縣新園│乙○○徒手竊取鋁門窗│乙○○犯竊盜罪，累犯│
│    │      │8 日12時│鄉新東村中│框（約20公斤，共價值│，處有期徒刑肆月，如│
│    │      │許      │慶巷53-8號│1,000 元），嗣因其騎│易科罰金，以新臺幣壹│
│    │      │        │住處後方  │乘上列竊得之UYI-948 │仟元折算壹日。      │
│    │      │        │          │號輕機車載運上開鋁門│                    │
│    │      │        │          │窗框欲變賣時為警發現│                    │
│    │      │        │          │。                  │                    │
├──┼───┼────┼─────┼──────────┼──────────┤
│8   │曾金賜│99年6 月│高雄縣林園│乙○○以自備鑰匙1 支│乙○○犯竊盜罪，累犯│
│    │      │4 日17時│鄉五福村五│徒手竊取曾金賜所有之│，處有期徒刑肆月，如│
│    │      │許      │福路165 巷│RHD- 191號輕機車1 輛│易科罰金，以新臺幣壹│
│    │      │        │2 號前騎樓│。                  │仟元折算壹日，扣案之│
│    │      │        │          │                    │鑰匙壹支沒收。      │
├──┼───┼────┼─────┼──────────┼──────────┤
│9   │李春雄│99年6 月│屏東縣萬丹│乙○○騎乘上列竊得之│乙○○共同犯竊盜罪，│
│    │      │7 日13時│鄉竹林村產│RHD-191 號輕機車夥同│累犯，處有期徒刑肆月│
│    │      │30分許  │業道路旁魚│姓名年籍不詳，綽號「│，如易科罰金，以新臺│
│    │      │        │池堤防上  │傑仔」之成年男子，徒│幣壹仟元折算壹日。  │
│    │      │        │          │手竊取李春雄所有之水│                    │
│    │      │        │          │車葉及水車轉軸各1 個│                    │
│    │      │        │          │（共價值5,000 元），│                    │
│    │      │        │          │經警巡羅時當場查獲，│                    │
│    │      │        │          │傑仔跳車逃逸無蹤。  │                    │
└──┴───┴────┴─────┴──────────┴──────────┘

司法院資訊處製作；財團法人民間司法改革基金會備份。
